臺灣臺北地方法院刑事判決　　　　　100年度交簡上字第121號
上　訴　人
即　被　告　馮一凡
上列上訴人即被告因公共危險案件，不服本院中華民國100 年5
月27日100 年度店交簡字第178 號第一審刑事簡易判決（聲請簡
易判決處刑案號：100 年度偵字第7588號），提起上訴，本院管
轄之第二審合議庭判決如下：
    主  文
原判決撤銷。
馮一凡服用酒類，不能安全駕駛動力交通工具而駕駛，處有期徒
刑陸月，如易科罰金，以新臺幣壹仟元折算壹日。
    事  實
一、馮一凡前曾於民國97年間因公共危險案件（酒醉駕車），經
    本院於97年3 月31日以97年度店交簡字第167 號判決判處拘
    役50日確定，於97年4 月29日易科罰金執行完畢；又於99年
    間因公共危險案件（酒醉駕車），經本院於100 年1 月31日
    以100 年度店交簡字第42號判決判處罰金新臺幣150,000 元
    。猶不知悔改，其明知服用酒類將導致不能安全駕駛動力交
    通工具，卻於100 年3 月26日下午，在臺北市○○區○○街
    萬芳社區內某處飲用啤酒後，已達不能安全駕駛動力交通工
    具之程度，竟仍駕駛車牌號碼：7402－A7號自用小客車行駛
    於道路上，而於100 年3 月26日19時18分許，行經臺北市○
    ○區○○路4 段162 號前時，不慎撞擊停放在路邊之車牌號
    碼：BNT －957 號重型機車。嗣經警員據報前往現場處理，
    發現馮一凡滿身酒味，乃對之施以酒精濃度測試，馮一凡呼
    氣酒精濃度竟達每公升1.70毫克，而查知上情。
二、案經臺北市政府警察局文山第二分局移送臺灣臺北地方法院
    檢察署檢察官偵查後，聲請簡易判決處刑。
    理  由
一、上開犯罪事實，業經被告馮一凡於警詢、偵查及本院審理時
    均坦承不諱（見100 年度偵字第7588號偵查卷第8 頁、第47
    頁、本院100 年7 月29日審判筆錄第5 頁），核與證人即車
    牌號碼：BNT －957 號重型機車之使用人連黃順於警詢中指
    述情節相符合（同前偵查卷第10頁至第11頁），並有酒精濃
    度檢測單、刑法第185 條之3 案件觀察紀錄表、生理協調平
    衡檢測表、臺北市政府警察局舉發違反道路交通管理事件通
    知單、道路交通事故現場圖及現場照片8 張在卷可稽，足徵
    被告前開自白與事實相符合。本件事證已經明確，被告犯行
    堪予認定，應依法論科。
二、核被告所為，係犯刑法第185 條之3 服用酒類不能安全駕駛
    動力交通工具而駕駛之公共危險罪。原審認被告罪證明確，
    對被告論罪科刑，固非無見。惟按刑罰之量定，固屬法院自
    由裁量之職權行使，然刑事審判之量刑，在於實現刑罰權之
    分配的正義，故法院對科刑判決之被告量刑，應符合罪刑相
    當原則，使罰當其罪，以契合人民之法律感情，此所以刑法
    第57條明定科刑時應審酌一切情狀，尤應注意該條所列各款
    情形，以為科刑輕重之標準（最高法院92年台上字第32 68
    號、95年台上字第1779號判決意旨參見），故事實審法院對
    於被告之量刑，雖屬自由裁量之事項，但並非概無法律性之
    拘束。即自由裁量權係於法律一定之外部性界限內，使法官
    具體選擇以為適當之處理；因此在裁量時，應符合比例、平
    等及罪刑相當原則，並審酌刑法第57條所列各款情狀，分別
    情節，為被告量刑輕重之標準，使輕重得宜，罰當其罪。查
    本件被告所犯公共危險犯行，雖然提高自己或其他用路人之
    肇事風險，惟並未對其他用路人造成實際上之損害，再佐以
    被告收入微薄，家中尚有精神重度障礙之母親，需賴被告照
    顧等情，此經被告陳明在卷，並有中華民國身心障礙手冊影
    本、扣繳憑單影本各1 份附卷可參，足認被告之經濟確有困
    難，另衡諸被告前未曾受有期徒刑以上刑之宣告，而依原審
    就本件所宣告之刑，換算成日後易科罰金執行結果，其應繳
    交之罰金總額已高達320,000 元，實嫌過重，尚難謂符合比
    例原則及罪刑相當原則，是被告以量刑過重而指摘原判決不
    當，尚非無理由，原判決既有上開可議而無可維持，自應由
    本院將原判決予以撤銷改判。爰審酌被告前有多次酒醉駕車
    紀錄，猶不知以此為鑑，再於飲酒後已達不能安全駕駛動力
    交通工具之程度，猶駕駛車輛行駛於道路上，危及道路安全
    ，枉顧其他用路人生命、財產之安全，且為警查獲時，其呼
    氣酒精濃度檢測仍高達1.70毫升等情，所為誠屬非是，惟被
    告犯罪後，已坦認犯行，表示悔悟，及參以被告品性、生活
    狀況、智識程度等一切情狀，量處如主文所示之刑，並諭知
    易科罰金之折算標準。至被告於本案確定後，刑罰執行時，
    若無力一次完納易科罰金總額時，執行檢察官亦得於綜合考
    量後，而為是否准予改服社會勞動服務之易刑處分，併此敘
    明。
據上論斷，應依刑事訴訟法第455 條之1 第1 項、第3 項、第36
9 條第1 項前段、第364 條、第299 條第1 項前段，刑法第185
條之3 、第41條第1 項前段，刑法施行法第1 條之1 ，判決如主
文。
本案經檢察官徐仕瑋到庭執行職務。
中    華    民    國   100    年    8     月    9     日
                        臺灣臺北地方法院刑事第十七庭
                              審判長法  官  劉煌基

                                    法  官  葉力旗
                                    法  官  賴淑美
以上正本證明與原本無異。
本判決不得上訴。
                                    書記官  許翠燕
中    華    民    國   100    年    8     月    12    日
附錄本案論罪科刑法條：
刑法第185條之3
服用毒品、麻醉藥品、酒類或其他相類之物，不能安全駕駛動力
交通工具而駕駛者，處1年以下有期徒刑、拘役或科或併科15 萬
元以下罰金。